# 租出固定资产补偿问题

提问人：zhxy1999 时间：2014-05-13 08:47:58
求助陈版主：我们企业最近对外租赁的设备进行更新改造，经与租赁方协商，对方按剩余租赁年限（ 10 年）每年 200 万元给予更新改造支出 2000 万元的补偿，实际支出我们只花费 1200 万元，对于这 2000 万元的更新改造补偿款，我们是否应该计入递延收益，然后按剩余租赁年限逐年计入其他业务收入-租赁收入 200 万元？还是一次性计入营业外收入？

回答人：chenyiwei
在该项租赁交易构成经营租赁的前提下，可按照《企业会计准则解释第 1 号》第三条关于经营租赁下激励措施的相关会计处理规定处理，你所建议的将承租人支付的补偿款确认为递延收益，分年结转到租赁收入的做法应可行。